【裁判字號】    95,交聲,767
【裁判日期】    951205
【裁判案由】    違反道路交通管理處罰條例聲明異議
【裁判全文】
臺灣臺北地方法院交通事件裁定         95年度交聲字第767號
    原處分機關  臺北市政府警察局中山分局
    異  議  人
    即受處分人  甲○○
上列受處分人因違反道路交通管理處罰條例案件，對於臺北市政
府警察局中山分局中華民國95年7月28日所為之處分（原處分
案號：北市警中山交裁字第AEB921871號）聲明異議，本院裁定
如下：
    主  文
異議駁回。
    理  由
一、按「在公告禁止設攤之處擺設攤位者」，除責令行為人即時
    停止並消除障礙外，處行為人或其雇主新台幣1,200元以上
    2,400千元以下罰鍰，道路交通管理處罰條例第82條第1項第
    10款定有明文。又受處分人不服道路交通管理處罰條例第8
    條所定主管機關所為之處罰者，得於接到裁決書之翌日起至
    20日內，向管轄地方法院聲明異議，道路交通管理處罰條例
    第87條第1項訂有明文。本件異議人即受處分人甲○○於民
    國95年8月1日接獲裁決書後，於95年8月12日提出聲明異議
    ，有95年8月25日臺北市政府警察局中山分局北市警中分交
    字第09534691300號函暨裁決書送達證書影本附卷可參，是
    以異議人於95年8月12日聲明異議，並未逾聲明異議之20 日
    期限，合先敘明。
二、原處分意旨略以：異議人即受處分人甲○○於95年7月1日在
    臺北市○○街17巷之公告禁止設攤路段違規擺設攤位，而為
    臺北市○○○○路派出所警陳龍城查獲，並以舉發違反道路
    交通管理事件通知單舉發，依道路交通管理處罰條例第82條
    第1項第10款裁處其罰鍰1,500元。
三、異議理由略以：臺北市政府建設局93年6月29日以北市建市
    字第09332361600號函釋表示位於交叉路口之巷道10公尺範
    圍為公告禁止設攤路段；惟該處並無「禁止設攤」之告示，
    且其擺設攤位之位置已於巷口10公尺以後，而警員於舉發前
    曾有警察人員檢視2至3次，皆未先告知或先驅散，有誘騙他
    人違規之嫌云云。
四、按依法公告道路為禁止設攤路段，係基於行政權之作用，為
    管理交通秩序之公益上之目的所為之行政處分，人民自應受
    其拘束，至其公告禁止設攤是否適合，乃屬行政機關之裁量
    權範圍，是行政機關依道路交通管理處罰條例規定公告特定
    道路為禁止設攤道路時，任何人即受其拘束，行為人如在已
    經公告為禁止設攤道路設攤，自應依道路交通管理處罰條例
    第82條第1項第10款之規定處罰。而依台北市政府建設局93
    年6月29日北市建字第09332364600號函解釋，巷道如係位於
    交叉路口10公尺範圍即係禁止設攤路段，經查：異議人於95
    年7月1日確實於台北市○○區○○街17巷巷口交叉道路口10
    公尺劃設紅線處擺設攤位，此有臺北市政警察局舉發違反道
    路交通管理事件通知單、中山分局北市警中分交字第095365
    59 400號函所附舉發彩色照片4紙、中山分局北市警中山交
    裁字第AEB921871號事件裁決書在卷可查，異議人行為違反
    道路交通管理處罰條例及上揭函釋至為明顯，警員依法執行
    取締勤務，並無不當；況警員掣單舉發違反道路交通管理處
    罰條例所列之違規事實，本質上為行政處分，係公務員基於
    職務上權力，依法就特定之具體事件所為具有公法上效果之
    單方行政行為，基於公務員為公法上行為具有公信力之原則
    ，該行政處分當可被推定為真正。本院既查無任何證據足資
    證明其有捏造事實違法取締之情事，則執勤警員本其維護交
    通秩序、安全職責所為之舉發，當受合法、正確之推定。準
    此，足徵受處分人確有擺攤販賣之行為。受處分人辯稱該處
    無有禁止設攤之告示、且舉發前有警員檢視2至3次，皆未告
    知該處不得設攤或驅趕之行為，有誘騙他人違規之嫌云云，
    惟街道巷口10公尺設劃紅線處，為道路要衝，若任意在該處
    擺設攤位會導致行車不便，造成道路障礙，此為眾所周知之
    事，亦經政府及媒體常加宣導，被告所辯要無可採。
五、綜上所述，受處分人確有在上揭時地在公告禁止設攤之處設
    攤販賣之行為，原處分機關乃依前揭道路交通管理處罰條例
    第82條第1項第10款及違反道路交通管理事件統一裁罰標準
    及處理細則第44條第1項之規定逕行裁處異議人罰鍰1500元
    ，核無疏誤，本件受處分人之異議為無理由，應將其異議駁
    回。
據上論斷，應依道路交通案件處理辦法第19條，裁定如主文。
中    華    民    國    95    年    12    月    5    日
                        交通法庭法  官  梁耀鑌
上正本證明與原本無異。
如不服本裁定，應於裁定送達後5日內向本院提出抗告狀。
                                書記官  張漪蕙
中    華    民    國    95    年    12    月    6     日


司法院資訊處製作；財團法人民間司法改革基金會備份。
